臺灣苗栗地方法院刑事判決　　　　　　　　　　　　　九十一年度易字第四六三號
　　公　訴　人　臺灣苗栗地方法院檢察署檢察官
　　被　　　告　甲○○
右列被告因毒品危害防制條例案件，經檢察官提起公訴（九十一年度毒偵字第三三六
號、九十一年度偵字第四八號），本院判決如左：
    主  文
甲○○連續施用第二級毒品，累犯，處有期徒刑柒月。
扣案之安非他命玻璃頭吸食器壹個沒收。
    事  實
一、甲○○素行不佳，有多次竊盜、妨害自由、違反麻醉藥品管理條例、違反槍砲彈
    藥刀械管制條例、違反毒品危害防制條例等前科，期間內有下列構成累犯之前科
    紀錄：(1)曾於民國（下同）八十五年九月二十六日，因竊盜等案件，經台灣台北
    地方法院就竊盜部分判處有期徒刑七月，就妨害自由部分判處有期徒刑五月，並
    定應執行有期徒刑一年，於八十五年十一月四日判決確定，刑期起算日期為八十
    六年四月十二日，指揮書執畢日期為八十七年四月十一日；(2)復於八十五年十二
    月二日，因違反麻醉藥品管理條例案件，經台灣士林地方法院判處有期徒刑三月
    ，於八十六年五月十三日，經台灣高等法院撤銷改判有期徒刑六月並確定，自八
    十七年四月十二日起接續執行，指揮書執畢日期為八十七年十月十一日。至上述
    (1)、(2)案件，均於八十七年一月二十一日縮短刑期假釋出獄，並於八十七年九月
    二十三日縮刑期滿執行完畢。
二、甲○○又曾於八十八年一月間，因一犯施用毒品案件，經本院裁定送觀察、勒戒
    後，無繼續施用毒品之傾向，由台灣苗栗地方法院檢察署檢察官於八十八年二月
    九日，以八十八年度偵緝字第三二號為不起訴處分確定。復於八十八年五月間，
    因二犯施用毒品安非他命案件，經本院裁定送觀察、勒戒後，認有繼續施用毒品
    之傾向，除由台灣苗栗地方法院檢察署檢察官以八十八年度偵字第一八四六號提
    起公訴，經本院於八十八年七月二十八日以八十八年度易字第四０八號判處有期
    徒刑七月，於八十八年八月二十七日判決確定，另由本院裁定令入戒治處所施以
    強制戒治，嗣於八十八年十月十三日經本院以八十八年度毒聲字第一三一八號裁
    定停止戒治，所餘戒治期間付保護管束。
三、詎甲○○猶不知悔改，復基於施用第二級毒品安非他命之概括犯意，先於九十年
    十二月二十日，在苗栗縣頭份鎮蟠桃國小附近，續於九十一年一月十四日凌晨二
    時許，在苗栗縣苗栗市○○里○○路聖帝廟旁，以將安非他命置於吸食器內，下
    以火燒烤吸食其產生煙霧之方式，五年內三犯非法施用第二級毒品安非他命二次
    。嗣苗栗縣警察局頭份分局頭份派出所員警，於九十年十二月二十六日凌晨零時
    五十分許，在苗栗縣頭份鎮○○路蟠桃國小旁小路，發現甲○○駕車未開大燈，
    攔檢盤查甲○○身分時，當場在甲○○身上查獲玻璃頭吸食器一個。苗栗縣警察
    局苗栗分局頭屋分駐所員警，於九十一年一月十五日清晨五時多許，在苗栗縣頭
    屋鄉○○街新光紡織廠後方，將涉嫌強盜罪之甲○○逮捕後，在苗栗分局刑事組
    內，對甲○○採尿送請檢驗結果，發現其尿液呈有甲基安非他命陽性反應。
四、案經苗栗縣警察局頭份分局及苗栗縣警察局苗栗分局分別報請台灣苗栗地方法院
    檢察署檢察官偵查起訴。
    理  由
一、右揭事實，業據被告甲○○於本院審理時供認不諱，而其尿液經警採集送請檢驗
    結果，確呈有甲基安非他命陽性反應，有苗栗縣衛生局九十一年二月十八日九十
    一衛檢字第九一０二六二三號煙毒尿液檢驗成績書、人名對照表等影本各乙紙在
    卷足稽，並有被告甲○○所有之玻璃頭吸食器一個扣案足資佐證，足認被告甲○
    ○自白其有施用安非他命之犯行，與事實相符，應堪信為真實。被告甲○○又曾
    於八十八年一月間，因一犯施用毒品案件，經本院裁定送觀察、勒戒後，無繼續
    施用毒品之傾向，由台灣苗栗地方法院檢察署檢察官於八十八年二月九日，以八
    十八年度偵緝字第三二號為不起訴處分確定；復於八十八年五月間，因二犯施用
    毒品安非他命案件，經本院裁定送觀察、勒戒後，認有繼續施用毒品之傾向，除
    由台灣苗栗地方法院檢察署檢察官以八十八年度偵字第一八四六號提起公訴，經
    本院於八十八年七月二十八日以八十八年度易字第四０八號判處有期徒刑七月，
    於八十八年八月二十七日判決確定，另由本院裁定令入戒治處所施以強制戒治，
    嗣於八十八年十月十三日經本院以八十八年度毒聲字第一三一八號裁定停止戒治
    ，所餘戒治期間付保護管束，此分別有台灣苗栗地方法院檢察署刑案資料查註紀
    錄表、全國施用毒品案件紀錄表、受觀察勒戒人毒品及前科紀錄簡列表、台灣高
    等法院被告全國前案紀錄表、本院法務部在監在押資料表等在卷足憑。事證明確
    ，被告甲○○五年內三犯施用毒品之犯行，洵堪認定。
二、核被告甲○○所為，係犯毒品危害防制條例第十條第二項之施用第二級毒品罪。
    被告甲○○持有第二級毒品之低度行為，已為施用之高度行為所吸收，不另論罪
    。被告甲○○先後二次施用第二級毒品之行為，時間緊接，所犯罪名之構成要件
    相同，顯係基於概括之犯意而為，應依連續犯之規定以一罪論，並依法加重其刑
    。又被告甲○○曾於八十五年九月二十六日，因竊盜等案件，經台灣台北地方法
    院就竊盜部分判處有期徒刑七月，就妨害自由部分判處有期徒刑五月，並定應執
    行有期徒刑一年，於八十五年十一月四日判決確定，刑期起算日期為八十六年四
    月十二日，指揮書執畢日期為八十七年四月十一日；復於八十五年十二月二日，
    因違反麻醉藥品管理條例案件，經台灣士林地方法院判處有期徒刑三月，於八十
    六年五月十三日，經台灣高等法院撤銷改判有期徒刑六月並確定，自八十七年四
    月十二日起接續執行，指揮書執畢日期為八十七年十月十一日，嗣上述兩案件，
    均於八十七年一月二十一日縮短刑期假釋出獄，並於八十七年九月二十三日縮刑
    期滿執行完畢，有台灣苗栗地方法院檢察署刑案資料查註紀錄表在卷可按，未滿
    五年再犯本件有期徒刑以上刑之罪，為累犯，應依刑法第四十七條之規定，遞加
    重其刑。爰審酌被告甲○○有多次竊盜、妨害自由、違反麻醉藥品管理條例、違
    反槍砲彈藥刀械管制條例、違反毒品危害防制條例等前科紀錄，有上開前科表在
    卷足憑，足見其人素行不佳，其一再非法吸用安非他命，理應重罰，惟念其施用
    毒品僅戕害個人身心健康，僅施用二次，及犯後能坦白承認等一切情狀，量處如
    主文所示之刑，以資儆懲。
三、至扣案之安非他命玻璃頭吸食器一個，係被告甲○○所有，供其吸食安非他命犯
    罪所用之物，已據被告供述甚明，應依刑法第三十八條第一項第二款之規定，予
    以宣告沒收。
四、被告甲○○於本院審理時供承：其曾於九十年十二月二十日，在苗栗縣頭份鎮蟠
    桃國小附近，有非法施用第二級毒品安非他命一次等語，被告甲○○該次犯行，
    雖未據檢察官起訴，然因與起訴其另一次施用安非他命之犯行，有連續犯之裁判
    上一罪關係，本院自應一併予以審理，附此敘明。
據上論斷，應依刑事訴訟法第二百九十九條第一項前段，毒品危害防制條例第十條第
二項，刑法第十一條、第五十六條，第四十七條、第三十八條第一項第二款，判決如
主文。
本案經檢察官黃智勇到庭執行職務
中      華      民      國    九十一    年      八      月    二十九    日
                                  台灣苗栗地方法院刑事第一庭
                                          法  官  柳  章  峰
右正本證明與原本無異。
如不服本判決，應於判決送達後十日內向本院提出上訴狀( 應附繕本 )。
                                          書記官  歐  明  秀
中      華      民      國    九十一    年      八      月    二十九    日
毒品危害防制條例第十條
施用第一級毒品者，處六月以上五年以下有期徒刑。
施用第二級毒品者，處三年以下有期徒刑。
